臺灣屏東地方法院刑事判決　　　　　　　　　　　　　九十三年度易字第四二八號
　　公　訴　人　臺灣屏東地方法院檢察署檢察官
　　被　　　告　甲○○
右列被告因竊盜案件，經檢察官提起公訴（九十三年度偵字第五三一號），本院判決
如左：
    主  文
甲○○竊盜，處有期徒刑陸月，如易科罰金，以佰元折算壹日。
    事  實
一、甲○○意圖為自己不法之所有，於民國九十三年一月四日十五時許，在屏東縣潮
    州鎮力行巷一二五號前，以不詳方法竊取天送建築料有限公司（下稱天送公司）
    所有車號ＷＧ─一六九○號自用小貨車一部（車牌已向監理機關註銷），得手後
    ，將該自用小貨車開至其所經營位於屏東縣萬巒鄉○○村○○段九六七號農地上
    之資源回收場，以瓦斯切割器予以切割拆解。迄於九十三年一月五日下午二時四
    十分許，為警在前開資源回收場查獲，並扣得已拆解之車門二片、車斗邊門三片
    、底盤架一具、引擎變速箱一具、輪胎二個及原置於前開自用小貨車上之棉繩二
    條、送貨單一本、機油一罐、蓄電池一個、帆布圍巾一條（除車門二片、車斗邊
    門三片搬回屏東縣警察局內埔分局，底盤架一具、輪胎二個尚留於資源回收場外
    ，餘均已由天送公司負責人乙○○自行處理）。
二、案經屏東縣警察局內埔分局報請台灣屏東地方法院檢察署檢察官偵查起訴。
    理  由
一、訊據被告甲○○固坦承有於上開時、地在其經營之資源回收場，遭警查獲前開自
    用小貨車拆解後之車門二片、車斗邊門三片、底盤架一具、引擎變速箱一具、輪
    胎二個之事實，惟矢口否認有何竊盜犯行，辯稱：前開車門二片、車斗邊門三片
    、底盤架一具、引擎變速箱一具、輪胎二個等物，係其於九十三年一月五日上午
    九時多許至十時許間，在東港溪河床撿到的，撿到時車體已經被拆解，與其餘棉
    繩二條、送貨單一本、機油一罐、蓄電池一個、帆布圍巾一條等物均用垃圾袋裝
    於一起，置於同處，由其一併撿回云云，經查：
(一)、車號ＷＧ─一六九○號自用小貨車係天送公司所有，於九十三年一月四日，在屏
    東縣潮州鎮力行巷一二五號前遭竊一情，業經證人乙○○及丙○○（乙○○之夫
    ）於偵查中及本院審理時證述屬實（偵查卷第七頁、本院卷第三一頁），雖上開
    自小貨車失竊之確切時間，證人乙○○、丙○○於偵查及本院審理時證稱其等已
    忘記了等語（偵查卷第七頁、本院卷第三一頁），惟證人丙○○於九十三年一月
    五日七時十五分向警方報案之失竊時間為九十三年一月四日十五時，有屏東縣警
    察局車輛協尋、車牌遺失（尋獲）證明單及個別查詢報表各一紙在卷可稽（警卷
    第二一至第二二頁），則證人丙○○報案之時間，離車輛失竊之時間較為緊接，
    記憶應較為真切，上開報案之失竊時間應屬正確，是前開自小貨車失竊之確切時
    間，係九十三年一月四日十五時，應可認定。
(二)、上開自小貨車拆解之車門二片、車斗邊門三片、底盤架一具、引擎變速箱一具、
    輪胎二個及原置於前開自用小貨車上之棉繩二條、送貨單一本、機油一罐、蓄電
    池一個、帆布圍巾一條等物，係在被告所經營位於屏東縣萬巒鄉○○村○○段九
    六七號農地上之資源回收場查獲之事實，業經被告坦承不諱，並有現場照片四十
    五張在卷可稽（警卷第二三至第三一頁、本院卷第六八至第九六頁）。且於查獲
    之上開回收場內，遺留有大量上開自用小貨車之玻璃碎片及油漬，業經證人即查
    獲本案之員警丁○○於本院審理時證述：「（問：當天在回收場，有無看到碎玻
    璃、鐵屑等？）我有看到滿地碎玻璃、鐵屑及油漬。」、「（問：如何判斷那些
    殘留物跟本案的失竊的車子是有關係的？）現場除了保留車門、鐵架外，油漬的
    地點正好在車底盤架切割痕的正下方‧‧‧‧。」、「（問：碎玻璃跟底架距離
    多遠？）有滿地碎玻璃，碎玻璃遍佈在我們查獲的車門、車盤底架的正下方，而
    其他區域並沒有碎玻璃存在。」、「（問：鐵屑跟底盤架關係位置為何？）就在
    底盤架正下方。」等語明確（本院卷第五九至第六０頁），並有上開現場照片附
    卷可參，佐以被告之資源回收場內亦有瓦斯切割器（警卷第三十頁），是上開自
    小貨車應係在被告之資源回收場內遭切割解體一節應可認定。
(三)、被告雖辯稱：上開車門二片、車斗邊門三片、底盤架一具、引擎變速箱一具、輪
    胎二個、棉繩二條、送貨單一本、機油一罐、蓄電池一個、帆布圍巾一條等物，
    係其於東港溪河床附近所拾獲，且拾獲時已經拆解，全部的東西都用垃圾袋裝成
    一袋云云。然查，上開棉繩二條、送貨單一本、機油一罐、帆布圍巾一條等物，
    均係被害人置於車上之物品，業經證人乙○○於本院審理時到庭證述在卷（本院
    卷第三十頁），倘被告所言上開車輛於其拾獲時，已遭解體一事為真，則以其經
    營資源回收場之經驗判斷，撿拾上開車門二片、車斗邊門三片、底盤架一具、引
    擎變速箱一具、輪胎二個、機油一罐、蓄電池一個固符資源回收利用之理，然其
    餘棉繩二條、送貨單一本、帆布圍巾一條並無何經濟回收價值，被告何須拾回？
    又縱使如被告所言，上開物品係以垃圾袋裝成一袋，其豈有不細究袋內之物品是
    否值得再回收利用，即貿然將其拾回？況該自用小貨車於九十三年一月四日十五
    時失竊，豈有竊賊竊取該車後，將該車費力解體，卻於翌日將拆解後之車體棄置
    於河床，並於棄置時，將車上之棉繩二條、送貨單一本、帆布圍巾一條等無經濟
    價值之物品以垃圾袋裝好再棄置之理？足見被告上開所辯，顯係卸責之詞，不足
    採信。
(四)、又被告雖辯稱其於九十三年一月四日整天都在資源回收場，沒有離開過云云，而
    其友人林桂琴亦於偵查中到庭證稱：其在九十三年一月四日中午吃完飯後就去被
    告資源回收場幫忙，一直到下午五、六點，這段期間被告都在沒有離開云云（偵
    查卷第十九頁）。惟查，被告使用之電話為0000000000號，業經被告
    供承在卷，經調閱該電話之通聯紀錄，該電話於九十三年一月四日上午九時四十
    七分許，使用之基地台在屏東縣竹田鄉；於同日上午九時五十五分許，使用之基
    地台在屏東縣萬丹鄉；於同日下午四時四十一分許，使用之基地台在屏東縣竹田
    鄉，此有通聯紀錄在卷可稽（偵查卷第十三頁），且林桂琴於警詢中證稱被告於
    九十三年一月四日下午二時多即離開上開資源回收場等語（警卷第十三頁背面）
    ，足見林桂琴於偵查中所為證述是否屬實，更值存疑。綜上，被告於九十三年一
    月四日當天並非一直待在屏東縣萬巒鄉之資源回收場，是被告及證人林桂琴所稱
    當日下午被告一直在資源回收場云云，顯非事實，其證詞自難採為有利被告之認
    定。
(五)、綜上所述，本件事證明確，被告於九十三年一月四日十五時許，在屏東縣潮州鎮
    力行巷一二五號前，以不詳方法竊取天送公司所有之上開自小貨車之竊盜犯行，
    應可認定。
二、核被告所為，係犯刑法第三百二十條第一項之竊盜罪。爰審酌被告前於八十六年
    間因竊盜案件，經法院判處有期徒刑四月，緩刑三年確定，仍不思悔改，再因一
    己私利，起貪念竊取他人之自小貨車，且犯後否認犯行，態度非佳及將上開自小
    貨車解體等一切情狀，量處如主文所示之刑，並諭知易科罰金之折算標準。
據上論斷，應依刑事訴訟法第二百九十九條第一項前段，刑法第三百二十條第一項、
第四十一條第一項前段，罰金罰鍰提高標準條例第一條前段、第二條，判決如主文。
本案經檢察官何克昌到庭執行職務。
中　　　華　　　民　　　國　　　九十三　　　年　　九　　月　　二十四　　日
                                      臺灣屏東地方法院刑事第三庭
                                          審判長法　官
                                          　    法  官
                                                法  官
右正本證明與原本無異。
如不服本判決應於收受本判決送達後十日內向本院提出上訴書狀，其未敘述上訴理由
者，並得於提起上訴後十日內向本院補提理由書狀（均須按他造當事人之人數附繕本
 ）「切勿逕送上級法院」
                                          書記官　 葉祝君
中　　　華　　　民　　　國　　　九十三　　　年　　九　　月　　二十四　　日
附錄
刑法第三百二十條第一項
意圖為自己不法之所有或第三人不法之所有，而竊取他人之動產者，為竊盜罪，處五
年以下有期徒刑、拘役或五百元以下罰金。
